臺灣臺北地方法院民事裁定
111年度抗字第57號
抗  告  人  展雲事業股份有限公司

法定代理人  鍾克信  
相  對  人  李佳倫  
上列當事人間聲請本票裁定事件，抗告人對於民國110年11月29
日本院110年度司票字第18789號民事裁定提起抗告，本院裁定如
下：
    主  文
一、抗告駁回。
二、抗告程序費用新臺幣1,000元由抗告人負擔。
    理  由
一、本件相對人以其執有抗告人於民國110年8月17日簽發，受款
    人為相對人，面額新臺幣（下同）1,201,240元，未載付款
    地，未約定利息，到期日為110年11月22日，記載免除作成
    拒絕證書之本票1紙（下稱系爭本票），詎於110年11月23日
    提示未獲付款，向本院聲請裁定准就票面金額及自提示日起
    至清償日止，按法定之週年利率6％計算之利息為強制執行，
    經本院司法事務官裁定准許。抗告人提起抗告，理由略以：
    抗告人未簽發系爭本票，且相對人未提示系爭本票請求付款
    ，自不得行使追索權等語。
二、按執票人向本票發票人行使追索權時，得聲請法院裁定後強
    制執行，票據法第123條定有明文。而本票之發票人得為免
    除作成拒絕證書之記載，發票人為此記載時，執票人得不請
    求作成拒絕證書而行使追索權；執票人雖仍應於所定期限內
    為承兌或付款之提示，惟對於執票人主張未為提示者，應負
    舉證之責，此觀票據法第124條、第94條第1項、第2項前段
    、第95條規定自明。是本票既載明免除作成拒絕證書，則執
    票人聲請裁定准予強制執行時，自毋庸提出已為付款提示之
    證據。又法院依上開規定許可對發票人之強制執行，及其抗
    告之審查，均僅依非訟事件程序，就本票形式上之要件是否
    具備予以審查即可，本票發票人縱對於簽章之真正有所爭執
    ，法院仍應為准許強制執行之裁定，發票人應提起確認之訴
    ，以資解決，此有最高法院50年度第3次民、刑庭總會會議
    決議 ㈢、 52年度台抗字第163號民事裁定意旨可據。
三、查相對人主張其執有抗告人簽發之系爭本票，經提示未獲付
    款等情，業據提出系爭本票為證，而系爭本票核與票據法第
    120條、第123條本票應記載事項及准許本票強制執行之規定
    相符。抗告人雖主張相對人未為付款之提示，惟未舉證以實
    其說，自難憑採。抗告人雖另否認系爭本票為其所簽發，惟
    此類實體事項之爭執具有訟爭性、對立性，尚非本院依非訟
    事件程序所得審究，抗告人應另循訴訟程序解決。是以，原
    裁定准許相對人持系爭本票就票款為強制執行，並無違誤。
    抗告意旨指摘原裁定不當，求予廢棄，為無理由，應予駁回
    。
四、據上論結，本件抗告為無理由，依非訟事件法第21條第2項
    、第24條第1項、第46條，民事訴訟法第495條之1第1項、第
    449條第1項、第95條、第78條，裁定如主文。　　　　
中　　華　　民　　國　　111 　年　　1 　　月　　12　　日
                  民事第三庭  審判長法  官　方祥鴻
　　　　　　　　　    　　　　　　　法  官  黃鈺純
　　　　　　　　　                  法  官  王沛元
以上正本係照原本作成。
本裁定不得再抗告。　　　　　　　　　　　　　　　　　　
中　　華　　民　　國　　111 　年　　1 　　月　　12　　日
                                    書記官  顏莉妹